臺灣臺南地方法院刑事判決　　　　　　　 94年度易字第476號
　　公　訴　人　臺灣臺南地方法院檢察署檢察官
　　被　　　告　乙○○
　　　　　　　　　　　　（
上列被告因違反毒品危害防制條例案件，經檢察官提起公訴（九
十四年度營毒偵字第一九五號），及移送併案審理（九十四年度
營毒偵字第三八四號），本院判決如下：
    主  文
乙○○連續施用第二級毒品，累犯，處有期徒刑拾月。
    犯罪事實
一、乙○○前於民國八十八年間，因施用第二級毒品案件，本院
    以八十八年度毒聲字第三一一四號裁定送觀察、勒戒後，認
    有繼續施用毒品之傾向，復以八十八年度毒聲字第五六號裁
    定令入戒治處所施以強制戒治，因戒治執行滿三月後，認無
    繼續戒治之必要，於八十九年五月十八日以八十九年度毒聲
    字第一五二一號裁定停止戒治，所餘戒治期間付保護管束；
 　 嗣其在保護管束期間內，復因施用第二級毒品案件，再經本
    院以八十九年度毒聲字第二五七九號裁定撤銷停止戒治，令
    入戒治處所施以強制戒治，於九十一年六月三十日執行完畢
    釋放。詎乙○○在上開強制戒治執行完畢後五年內，復基於
    施用第二級毒品之概括犯意，自九十四年二月間某日起至同
  　年八月三十一日下午一時許被查獲前之某時止，連續在臺南
    縣學甲鎮西進里中洲五九三之三號住處及臺南縣學甲鎮○○
    路五八號之工作地點等地，將第二級毒品甲基安非他命（起
    訴書誤載為安非他命，以下簡稱甲基安非他命）結晶置於玻
    璃球內加熱使之汽化後以吸管吸食而施用之方式，非法施用
    甲基安非他命多次。嗣先於九十四年四月一日下午四時四十
    分許，為警於臺南縣學甲鎮西進里中洲一○六號調查毒品案
    件時查獲；復於九十四年八月三十一日下午一時許，因乙○
    ○經本院通緝，為警在臺南縣學甲鎮○○里○○段逮捕；均
    經其同意而由警採尿送驗後，呈安非他命及甲基安非他命陽
    性反應而查悉上情。
二、案經臺南縣警察局學甲分局報請臺灣臺南地方法院檢察署檢
    察官偵查起訴暨同署檢察官偵查移送併案審理。
    理  由
一、上開犯罪事實，業據被告乙○○迭於警詢及本院審理時自白
    不諱，而被告先後為警查獲時所採集之尿液經送檢驗結果，
    均呈安非他命及甲基安非他命陽性反應，有長榮大學分別於
    九十四年二月二十二日及同年九月十四日出具之確認報告各
    一份、臺南縣警察局學甲分局採集尿液姓名對照表二份附卷
    可稽。足見被告上開自白與事實相符，應可採信。
二、按觀察勒戒或強制戒治執行完畢釋放後，五年內再犯毒品危
    害防制條例第十條施用第一、二級毒品之罪者，檢察官應依
    法追訴，毒品危害防制條例第二十三條第二項，定有明文。
    被告曾於八十八年間，因施用第二級毒品案件，本院以八十
    八年度毒聲字第三一一四號裁定送觀察、勒戒後，認有繼續
    施用毒品之傾向，復以八十八年度毒聲字第五六號裁定令入
    戒治處所施以強制戒治，因戒治執行滿三月後，認無繼續戒
    治之必要，於八十九年五月十八日以八十九年度毒聲字第一
    五二一號裁定停止戒治，所餘戒治期間付保護管束；嗣被告
    在保護管束期間內，復因施用第二級毒品案件，再經本院以
    八十九年度毒聲字第二五七九號裁定撤銷停止戒治，令入戒
  　治處所施以強制戒治，於九十一年六月三十日執行完畢釋放
    等情，有臺灣臺南地方法院檢察署刑案資料查註紀錄表、臺
    灣高等法院被告全國前案紀錄表各一份附卷可稽，且經本院
    調取臺灣臺南地方法院檢察署八十九年度戒執二字第二七一
    號卷核閱屬實。被告於前次強制戒治執行完畢釋放後五年內
    再犯毒品危害防制條例第十條第二項之罪，事證明確，犯行
    應堪認定。
三、又按甲基安非他命係毒品危害制條例第二條第二項第二款所
    列之第二級毒品。被告施用前開毒品，核其所為，係犯毒品
    危害防制條例第十條第二項之施用第二級毒品罪；其因施用
    而持有第二級毒品之低度行為，為其施用之高度行為所吸收
    ，不另論罪；其先後多次施用第二級毒品之犯行，時間緊接
    ，方法相同，觸犯構成要件相同之罪名，顯係基於概括犯意
    反覆為之，為連續犯，應依刑法第五十六條之規定論以一罪
    ，並依法加重其刑。檢察官雖僅就被告於九十四年二月間某
    日起至同年三月二十八日下午三時許止之連續施用甲基安非
    他命犯行提起公訴，然檢察官就犯罪事實一部起訴者，其效
    力及於全部，本件被告自九十四年三月二十八日下午三時以
    後至同年八月三十一日下午一時許止之連續多次施用甲基安
    非他命之犯罪事實，與檢察官前揭起訴論罪科刑之部分，具
    有連續犯之關係，已如前述，本院自應就檢察官移請併案審
    理部分（即臺灣臺南地方法院檢察署九十四年度營毒偵字第
    三八四號），一併加以審判。又被告前於八十八年間，因施
　　用第二級毒品案件，經本院以八十九年度易字第一七四九號
  　判處有期徒刑七月確定後，復因該罪與被告已於八十八年九
    月二十九日執行有期途刑三月完畢之槍砲彈藥刀械管制條例
    案件屬裁判確定前之數罪，而經本院以八十九年度聲字第一
    九六三號裁定定應執行刑有期徒刑八月確定之部分，與被告
    於八十九年間因施用第二級毒品案件，經臺灣高等法院臺南
    分院判處有期徒刑九月確定之部分，接續執行，而於九十一
    年八月八日縮短刑期執行完畢出監等情，有上開刑案資料查
    註紀錄表及被告全國前案紀錄表在卷可參，其於有期徒刑執
    行完畢後，五年內再犯本件有期徒刑以上之罪，為累犯，應
    依刑法第四十七條之規定，遞加重其刑。爰審酌被告經強制
    戒治之處遇措施後，猶未能深切體認毒品危害己身之鉅，及
    早謀求脫離毒害之道，反而於出所出監後伺機再犯，未見有
    何警惕及悔意，足徵被告依賴毒品至深，自有使其接受相當
    時期監禁處遇以敦化性情之必要，惟被告於本院審理時坦承
    犯行，犯後態度良好，且施用毒品固戕害個人健康至深，然
　　就他人權益之侵害有限、犯罪手段平和及其智識程度等一切
  　情狀，量處如主文所示之刑。
據上論斷，應依刑事訴訟法第二百九十九條第一項前段，毒品危
害防制條例第十條第二項，刑法第十一條前段、第五十六條、第
四十七條，判決如主文。
本案經檢察官甲○○到庭執行職務。
中　　華　　民　　國　　94　　年　  10　　月　  13　　日
               刑事第二庭  審判長法　官  鄭文祺
                                 法  官  林中如
                                 法  官  陳賢德
以上正本證明與原本無異。
如不服本判決，應於收受送達後10日內向本院提出上訴書狀（應
附繕本）。
　　　　　　　　　　　　　　　　 書記官　陳靜娟
中　　華　　民　　國　　94　　年　  10　　月　  13　　日
附錄本案論罪科刑法條：
毒品危害防制條例第十條第二項
施用第二級毒品者，處三年以下有期徒刑。
